最  高  行  政  法  院  裁  定
                                     100年度裁字第2560號
上  訴  人  楊曜丞
被 上訴 人  臺南市政府警察局
代  表  人  陳子敬
上列當事人間調任事件，上訴人對於中華民國100年6月21日高雄
高等行政法院100年度訴字第144號判決，提起上訴，本院裁定如
下：
    主  文
上訴駁回。
上訴審訴訟費用由上訴人負擔。
    理  由
一、按對於高等行政法院判決之上訴，非以其違背法令為理由，
    不得為之，行政訴訟法第242條定有明文。依同法第243條第
    1項規定，判決不適用法規或適用不當者，為違背法令；依
    同法第243條第2項規定，判決有該條項所列各款情形之一者
    ，為當然違背法令。又提起上訴，應以上訴狀表明上訴理由
    並應添具關於上訴理由之必要證據，復為同法第244條第1項
    第4款及第2項所明定。且依同法第307條之1準用民事訴訟法
    第470條第2項第1款、第2款規定，上訴理由應表明原判決所
    違背之法令及其具體內容，暨依訴訟資料合於該違背法令之
    具體事實。是當事人提起上訴，如以原判決有不適用法規或
    適用不當為理由時，其上訴狀應有具體之指摘，並揭示該法
    規之條項或其內容；如以原判決有行政訴訟法第243條第2項
    所列各款情形為理由時，其上訴狀應揭示合於該條款之具體
    事實。上訴狀或理由書如未依上述方法表明，或其所表明者
    顯與上開法條規定之違背法令情形不相合時，即難認為已合
    法表明上訴理由，其上訴自非合法。
二、緣上訴人楊曜丞原任被上訴人所屬刑事警察大隊偵查佐，警
    佐二階至警正四階，配置被上訴人所屬第六分局，經被上訴
    人民國99年8月10日南市警人甲字第09912028840號令，將上
    訴人調任為被上訴人所屬第一分局警正四階警員。上訴人不
    服，循序提起行政訴訟，經原審法院判決駁回後，提起本件
    上訴。
三、上訴意旨雖主張：原判決未針對上訴人所提警察人員陞遷係
    依「全國警察機關人員升遷序列表」深入瞭解，而認定調任
    第11序列警員職務仍任警正四階部分，未影響上訴人權益，
    然警正四階及警察人員第11序列是否均為警察人員職務，並
    未降級改，應詳加審查，而非被上訴人主張係屬主管裁量
    權；且從未見第9序列以上巡官職稱，調任第10、11序列，
    如此主管裁量權是否有差別待遇並逾越法律規範等語。然原
    判決已就被上訴人99年8月10日南市警人甲字第09912028840
    號令，將上訴人楊曜丞調任為被上訴人所屬第一分局警正四
    階警員，是否適法之重要爭點，詳述其判斷之理由，並就上
    訴人之主張，何以不足採，予以指駁甚明。經核上訴意旨無
    非重述其在原審主張之歧異見解，對原審認定事實及適用法
    律之職權行使，指摘為不當，而非具體表明原判決究有如何
    合於不適用法規、適用法規不當、或行政訴訟法第243條第2
    項所列各款之情形，難認對原判決之如何違背法令已有具體
    之指摘。依首開規定及說明，應認其上訴為不合法。
四、依行政訴訟法第249條第1項前段、第104條、民事訴訟法第9
    5條、第78條，裁定如主文。
中    華    民    國    100   年    10    月    27    日
                    最高行政法院第四庭
                        審判長法官  藍  獻  林
                              法官  廖  宏  明
                              法官  林  文  舟
                              法官  胡  國  棟
                              法官  林  玫  君

以  上  正  本  證  明  與  原  本  無  異
中    華    民    國    100   年    10    月    28    日
                              書記官  邱  彰  德